# 已发货未开票的销售确认收入,确认销项税吗

提问人：bigking1 时间：2016-05-02 16:41:55
实务中经常有发货但是没有收到款,就没有开发票的情况.比如 2015 年 12 月 25 发出商品一批,销售价格 117 元.但我只开了58.5元的发票.,账上只确认了 50 元的收入,及8.5元的销项税.还有58.5元要留待收货一个月后才开票确认.那我 2015 年 12 月补确认一整台的收入 100 元中剩下的 50 元,.需要同时补确认这 50 元的销项税8.5元吗?调整分录是:借:应收账款58.5 贷:营业收入 50 销项税8.5.还是仅仅是:借应收账款50, 贷:主营业务收入 50?

回答人：chenyiwei
会计上确认收入时，如果尚未到税法规定的纳税义务发生时间，则鉴于此时虽尚不存在法定的纳税义务，但已有推定义务（未来就该笔已确认的销售收入到预定收款期时，即会有纳税义务，这只是一个时间问题），因此需同时调整销项税额。但如果此时尚未到纳税义务发生时间，则审计调整的销项税额可暂计入其他应付款，到法定的纳税义务发生时间再转入应交税费。